【裁判字號】    98,訴,966
【裁判日期】    990129
【裁判案由】    偽證
【裁判全文】
臺灣雲林地方法院刑事判決               98年度訴字第966號
公  訴  人  臺灣雲林地方法院檢察署檢察官
被      告  乙○○
上列被告因偽證案件，經檢察官提起公訴（98年度偵字第5752號
），被告於準備程序期日就被訴事實為有罪陳述，經本院裁定改
依簡式審判程序審理，並判決如下：
    主  文
乙○○證人，於執行審判職務之公署審判時，於案情有重要關係
之事項，供前具結，而為虛偽陳述，累犯，處有期徒刑肆月。
    事  實
一、乙○○前因施用第一級、第二級毒品案件，經臺灣南投地方
    法院以91年度訴字第554 號判決分別處有期徒刑7 月、4 月
    ，並合併定應執行刑10月確定，於民國93年6 月26日縮刑期
    滿執行完畢。詎仍不思悛悔，明知其確實有於97年9 月26日
    下午16時23分許至晚間7 時54分許止、同月27日下午13時30
    分許後之當日某時許，分別以電話號碼0000000000號電話撥
    打吳俊宏所持用之0000000000號行動電話（吳俊宏涉有販賣
    毒品犯行部分，業經臺灣士林地方法院98年度訴字第36號及
    臺灣高等法院98年度上訴字3052號判決有罪在案），分別以
    新臺幣（下同）1000元之代價，在吳俊宏位於臺北市○○區
    ○○街89巷15號3 樓之49之居所，向吳俊宏洽購第一級毒品
    海洛因共2 次。而上開事實，亦經臺灣士林地方法院檢察署
    檢察官於98年1 月5 日，以證人身分傳喚乙○○到庭具結證
    述無誤。詎乙○○竟於98年5 月14日，在臺灣士林地方法院
    法官於該院第七法庭公開審理有關吳俊宏前述販賣毒品之案
    件出庭具結作證時，在知悉具結作證之證人，依法有據實陳
    述之義務，不得為匿飾增刪之虛偽陳述之情形下，竟猶基於
    迴護吳俊宏上開販賣毒品之犯行，而就上開案件於案情有重
    要關係之事項，供前具結而故意為偽證之犯意，虛偽證稱略
    以：伊遭警調查時懷疑彼有賣毒品給吳俊宏，因一時生氣、
    害怕，才向警方及檢察官謊稱是吳俊宏賣毒品給伊，至於監
    察譯文所載之內容，只是向吳俊宏借錢或與吳俊宏合資買過
    毒品而已云云。足以影響法院對於有關吳俊宏涉嫌販賣毒品
    案件審理之正確性。
二、案經臺灣高等法院檢察署函送由臺灣士林地方法院檢察署呈
    請臺灣高等法院檢察署令轉臺灣雲林地方法院檢察署檢察官
    偵查起訴。
    理  由
一、前開犯罪事實，除業據被告乙○○於本院準備程序及審理時
    之自白（見本院卷第15頁、第18頁反面）外，尚有下列證據
    可佐：
（一）臺灣士林地方法院檢察署97年度偵字第16122 號起訴書（
      見臺灣雲林地方法院檢察署檢察官98年度偵字第5752號卷
      第2 頁、第3 頁）。
（二）98年1 月5 日偵訊筆錄及證人結文影本各1 份（見臺灣士
      林地方法院檢察署97年度偵字第13670 號卷，下稱士林地
      檢偵卷，第75頁至第77頁及第78頁）。
（三）臺灣士林地方法院98年度訴字第36號判決影本1 份（見士
      林地檢偵卷第2 頁至第17頁）。
（四）98年5 月14日審判筆錄及證人結文各1 份（見士林地檢偵
      卷第39頁至第49頁及第52頁）。
（五）臺灣高等法院98年度上訴字第3052號判決影本1 份（見士
      林地檢偵卷第18頁至第37頁）。
    堪認被告前開自白顯與事實相符，可採為認定其犯罪之證據
    ，故本件事證明確，被告犯行堪以認定，應依法論科。
二、按刑法上之偽證罪，不以結果之發生為要件，一有偽證行為
    ，無論當事人是否因而受有利或不利之判決，均不影響其犯
    罪之成立（最高法院71年度臺上字第8127號判例參照）。查
    被告於案外人吳俊宏所涉毒品危害防制條例案件之審理中，
    就吳俊宏是否涉犯毒品危害防制條例案件之重要關係事項，
    於供前具結後仍為虛偽陳述，縱吳俊宏所涉毒品危害防制條
    例案件，迭經臺灣士林地方法院、臺灣高等法院判決有罪在
    案（尚未確定），惟依上揭說明，並不影響被告所犯偽證罪
    之成立。核被告所為，係犯刑法第168 條之偽證罪。又被告
    有如事實欄所載前案科刑及執行之情形，有臺灣高等法院被
    告前案紀錄表在卷可考，其於有期徒刑執行完畢後5 年內，
    故意再犯本案有期徒刑以上之罪，為累犯，應依刑法第47條
    第1 項之規定加重其刑，再被告為虛偽證述之上揭案件迄至
    本院言詞辯論終結時止，仍未判決確定，有本院公務電話紀
    錄及吳俊宏之臺灣高等法院被告前案紀錄表各1 份附卷可憑
    ，而被告既於本院審理時坦承犯行，堪認係於裁判確定前自
    白犯行，爰依刑法第172 條規定減輕其刑，並就前揭刑之加
    重減輕，依法先加後減之。爰審酌被告於作證時就案情重要
    事項為虛偽之證詞，妨害司法機關對案件審理之正確性及造
    成司法資源之浪費，惟考量其犯後坦承犯行，尚見悔意，並
    其品行、犯罪動機、目的、手段、生活狀況、智識程度等一
    切情狀，量處如主文所示之刑，以示懲儆。
據上論斷，應依刑事訴訟法第273 條之1 第1 項、第299 條第1
項前段，刑法第168 條、第172 條、第47條第1 項，判決如主文
。
本案經檢察官甲○○到庭執行職務。
中    華    民    國    99    年    1     月    29    日
                  刑事第二庭    法  官  周欣怡
以上正本證明與原本無異。
如不服本判決應於收受判決後10日內向本院提出上訴書狀，並應
敘述具體理由；其未敘述上訴理由者，應於上訴期間屆滿後20日
內向本院補提理由書（均須按他造當事人之人數附繕本）。「切
勿逕送上級法院」。
                                書記官  林惠鳳
中    華    民    國    99    年    1     月    29    日
附錄論罪科刑法條：
刑法第168 條
於執行審判職務之公署審判時或於檢察官偵查時，證人、鑑定人
、通譯於案情有重要關係之事項，供前或供後具結，而為虛偽陳
述者，處7 年以下有期徒刑。

司法院資訊處製作；財團法人民間司法改革基金會備份。
